421Edepot - Archives communales déposées de Port-sur-Saône
Archives Départementales de la Haute-Saône
- ARCHIVES MODERNES
  - CONTRIBUTIONS - ADMINISTRATIONS FINANCIERES
    - Etats de sections* (sections B, D, E, G, L, O)., 1791; 421 Edepot 34; G1
      ETAT DE SECTION
    - Etats de sections* (incomplet)., 1791; 421 Edepot 35; G2
    - Etats de sections*., 1791; 421 Edepot 36; G3
    - Livre* des mutations, 4e volume., 1818; 421 Edepot 37; G4
      LIVRE FONCIER
    - Atlas cadastral, 1er volume (17)., 1828; 421 Edepot 38; G5
    - Atlas cadastral, 2° volume (17)., 1828; 421 Edepot 39; G6
    - Délimitation du territoire de Port-sur-Saône (an XII; 1869); état des mutations (an XIII-1806); plan des parcelles nouvellement imposables, tableau et évaluation des propriétés bâties et non bâties, évaluation des maisons et usines (1806-1869; 1912); réorganisation de la propriété foncière (s.d.)., An XII-1912; 421 Edepot 40; G7
    - Rôle des quatre contributions., 1790-1791; 421 Edepot 41; G8
      MATRICE D'IMPOSITION
    - Rôle des quatre contributions., 1792-an VI; 421 Edepot 42; G9
    - Rôle des quatre contributions., an VII; 421 Edepot 43; G10
    - Rôle des quatre contributions (incomplet)., An IX; 421 Edepot 44; G11
    - Matrice sommaire des contributions (an XIV-1831); matrices générales (1839-1841); adjudication de la perception des contributions directes (an VIII-an XII); mandement (1813-1819); réclamations sur les impositions (1822); liste des trente plus imposés de la commune (1869)., An VIII-1869; 421 Edepot 45; G12
    - Quittances pour droit de patentes (an V-an VII); patentes (an VII-1819); rôles de prestations (1825-1904); déclarations de résidence (1852-1854) (18). Postes et télégraphes. Création d'un bureau télégraphique; boîte postale (1866-1910)., An V-1910; 421 Edepot 46; G13
      POSTE; TAXE PROFESSIONNELLE; TELEGRAPHE
  - AFFAIRES MILITAIRES
    - Tableaux de recensement., 1813-1841; 421 Edepot 47; H1
      CONSCRIPTION
    - Tableaux de recensement., 1843-1886; 421 Edepot 48; H2
    - Tirage au sort, exemptions (19) (1828); logement des troupes, indemnisation (1830-1832). Armée territoriale. Tableau de recensement (1855-1865); formation (1874). Sapeurs-pompiers. Election au conseil supérieur, liste électorale, renouvellement des engagements, organisation de la compagnie, contrôle du service ordinaire, élection des officiers et sous-officiers (1837-1912); matériel et équipement, entretien de la pompe à incendie (1831-1902); subventions de l'état, assurance, secours à un sapeur (1904-1914)., 1828-1914; 421 Edepot 49; H3
      CONSCRIPTION; SAPEUR POMPIER
    - Garde-nationale. Tableaux de recensement, des inscrits au registre matricule, contrôle de la réserve et du service ordinaire (1831-1848); élections des officiers et sous-officiers (1831-1834); armement (1834); bataillon cantonal (1834)., 421 Edepot 50; H4
      garde nationale
    - Invasion de 1815. instructions du préfet et du baron d'Andlaw, réquisitions, indemnisations, logement des troupes (1814-1826); réclamation à la commune de Bougnon concernant le indemnisations (1841-1847)., 1814-1847; 421 Edepot 51; H5
      GUERRE
      BOUGNON; PORT-SUR-SAÔNE
      ANDLAW, d'
    - Guerre de 1870. Réquisitions, indemnisations., 1871-1874; 421 Edepot 52; H6
  - POLICE
    - Police locale. Fours à pain (1819-1896); débits de boisson (1854-1930); foires (1872-1908); ramonage des cheminées (1887-1905); marché du corbillard (1904); exhumations (1904-1909); sinistres (s.d.; 1890)., 1819-1909; 421 Edepot 53; I1
      MARCHE PUBLIC
      DEBIT DE BOISSON; SINISTRE
    - Police générale. Règlement de police pour la conduite des diligences (an XIII). Forçat libéré (1814) Registres d'inscription des passeports (1833-1871; [à l'envers, déclarations de port d'armes (1833-1858)]; an V-1807 [mauvais état]); rapatriement du Pérou du sieur Denis (1884); passeports (1885-1896); changement de nationalité (1915)., An V-1915; 421 Edepot 54; I2
      PASSEPORT
      DENIS
  - JUSTICE - HYGIENE PUBLIQUE ET SALUBRITE
    - Justice. Copies d'exploits d'huissiers, notifications de jugements (an XI-1910). Hygiène publique et salubrité. Sage femme (1810); dépôts d'eaux minérales, de matières inflammables (1871-1907); tueries d'animaux particulières (1882); démolition de bâtiments menaçant ruines (1905-1924); surveillance des eaux potables (1914); épidémies (1919); épizooties (1928)., An XI-1928; 421 Edepot 55; I3
      EAU POTABLE; EPIDEMIE; MALADIE DES ANIMAUX
  - ELECTIONS
    - Listes électorales., 1841-1900; 421 Edepot 56; K1
      LISTE ELECTORALE
  - PERSONNEL COMMUNAL
    - Personnel communal. Cahier de prestations de serments et P.V. des gardes-messiers, forestiers et commissaires de police (1790-1791); nominations de pâtres (an II-1904); gardes forestiers et champêtres (an VII-1928); gardes de vignes (1811); percepteur, démission (1815); entretien des arbres du champ de foire (1849); secrétaire de mairie (1871-1891); fontainier (1872-1925); préposé à la surveillance de l'abattoir (1914-1915); cantonnier-fossoyeur (1928)., 1790-1928; 421 Edepot 57; K2
      PERSONNEL
  - FINANCES DE LA COMMUNE
    - Comptes de gestion (1791-1817); budgets (an IX-1848, incomplet); comptes relatifs aux bois communaux (an VII-1808); P.V.de clôture des comptes du percepteur pour Port-sur-Saône, Chaux-lès-Port et Saint-Valère (1824-1826); Saint-Valère: comptes de gestion (1809-1834), budgets (1820-1839), comptes administratifs (1832-1839)., 1791-1848; 421 Edepot 58; L1
      BUDGET; COMPTE DE GESTION; COMPTE ADMINISTRATIF
      CHAUX-LES-PORT; PORT-SUR-SAÔNE; SAINT-VALERE
    - Revenus et charges de la commune. Droits sur les boissons (1833); vente de produits divers (1871-1904); location des places de marchés, emplacements de bal (1871-1934); taxes sur les billards (1872); sur le pesage (1900-1905); donation d'une rente (1836); emprunt (1881-1888)., 1833-1934; 421 Edepot 59; L2
  - EDIFICES COMMUNAUX
    - Edifices publics. Construction d'une barrière pour l'arbre de la Liberté (an VII-an VIII). Maison commune, acquisitions et échanges de propriétés, réparations (20) ainsi qu'à la chapelle Saint-Valère (an VIII-1878; 2 plans (21) 1839-1843); litige avec le sieur Bardenet concernant une servitude de bâtiments (1841-1845, 3 plans (21)); logement des instituteurs (1816). Ecole, travaux, installation d'une classe enfantine, construction d'une salle d'asile1 (1868, 2 plans (21)), établissement d'un logement à l'instituteur, création d'une troisième salle de classe, construction de latrines (1868-1908). Abattoirs, échange de propriétés, construction, emprunt (1903-1905, 2 plans); bâtiment annexe (1926-1927)., An VII-1927; 421 Edepot 60; M1
      ECOLE; EDIFICE CULTUEL; HOTEL DE VILLE
      BARDENET
    - Fontaines et lavoirs. Projet de construction de fontaines dans la commune (1867, 10 plans (21)) et d'une salle d'asile, construction, établissement de conduites d'eau pour les sources de Grattery (1881-1888, 3 plans) et du Mont-Oudras (1888-1891, 7 plans); lavoir sur la dérivation de la Saône (1880, 1 plan-1928); lavoir et grange municipale, construction et fermeture des halles avec portes et fenêtres (1883-1896, 2 plans); abreuvoir de la rue de la Barque (1884-1887); borne-fontaine à Saint-Valère (1893); fontaine à Saint-valère (1890, 1 plan-1901); établissement d'une pompe près de la gendarmerie (1894-1895, 2 plans); lavoir du Cuclos (1902-1904, 1 plan); lavoir du Magny (1908-1932); fontaine du champ de foire (1909); lavoir du Canal (1923, 1 plan (21) 1926)., 1867-1932; 421 Edepot 61; M2
      BARQUE (rue de la); CUCLOS; GRATTERY; MAGNY (LE); MONT-OUDRAS ou MONTOUDRAS; PORT-SUR-SAÔNE; SAINT-VALERE; SAÔNE (LA)
    - Edifices du culte et cimetière. Eglise, réparations, refonte des cloches (1816-1899); horloge (1789-1895); procès avec le sieur Delune, au sujet de la mitoyenneté d'un mur de pignon sur le passage des processions à côté de l'église (1833-1836; 1 plan (21), s.d.). Chapelle Saint-Valère(22) (1839-1885). Presbytère (1823-1880). Cimetière (an VIII-1905)., 1789-1905; 421 Edepot 62; M3
      CIMETIERE; EDIFICE CULTUEL; PRESBYTERE
      DELUNE
  - BIENS ET BOIS COMMUNAUX
    - Anticipations (an II-1880); amodiations (an IV-1927, 1 plan (21)); ventes, achats (an XII-1925, 5 plans); vente de terrains entre particuliers (1811-1812); droit de parcours, cantons défensables (1830-1890)., An II-1927; 421 Edepot 63; N1
      BAUX RURAUX; BIEN SPOLIE
    - Aménagement, division du 1/4 en réserve, P.V de reconnaissance (an X-1905, 1 plan (21) 1827); délimitation des bois de l'Etang, de Saint-Valère (1 plan (21) 1849); délits forestiers (1820-1910); pétition des habitants de Saint-Valère concernant le bois des Riepes (1840); bois destinés à la marine (1806-1900); exploitation de la coupe affouagère (an X-1852); distribution de la futaie et du taillis (1816-1829)., An X-1910; 421 Edepot 64; N2
      AMENAGEMENT FORESTIER; BOIS
      ETANG (L'); PORT-SUR-SAÔNE; RIEPES (LES); SAINT-VALERE
    - Litige entre le sieur Gallaire et la commune, concernant les droits d'usage dans les bois de Montoudras, la Combe-Fleuriot, les Combes et Chanois-d'Esseu (an IV-1853 1 plan (21), 1734, copie de l'an VI)., 1734-1853; 421 Edepot 65; N3
      DROITS D'USAGE FORESTIERS
      CHANOIS-D'ESSEU; COMBE-FLEURIOT (LA); COMBES (LES); MONT-OUDRAS ou MONTOUDRAS; PORT-SUR-SAÔNE
      GALLAIRE
  - EAUX
    - Eaux. Puits publics (1812-1891, 2 plans); achat d'une source dans le bois du Chanois (1867-1869); concessions d'eau (1889-1900); captage de la source Notre-Dame (1909); projet d'alimentation en eau potable (1934); amodiations des boues des fontaines (1853-1908) Droits divers. Concessions au cimetière (1870-1930)., 1812-1934; 421 Edepot 66; N4
      BAUX RURAUX; CONCESSION FUNERAIRE; EAU; EAU POTABLE; EAU SOUTERRAINE
      CHANOIS (LE); NOTRE-DAME; PORT-SUR-SAÔNE
  - VOIRIE
    - Voirie urbaine. Alignement, ruelle du Tertre (1836; 1861; 1939, 1 plan); champ de foire, acquisitions de terrain, agrandissement (1842-1846, 1 plan (21)); projet de construction de trois urinoir (1933); éclairage des rues (1883-1924). Grande voirie. R.N.19, alignement, trottoirs, aqueducs (1815-1933)., 1815-1939; 421 Edepot 67; O1
      ROUTE NATIONALE; VOIE COMMUNALE
      PORT-SUR-SAÔNE; TERTRE (rue du)
    - Petite voirie. Pont de Remaucourt, reconstruction (1832-1836); chemins vicinaux (1825-1935, 3 plans); chemin de petite vicinalité n°1, allant à Chaux-lès-Port (1819-1859, 1 plan); chemin vicinal ordinaire n°2 de Port-sur-Saône à Vauchoux (1827-1882); chemin vicinal de Port-sur-Saône à Villers (1835; 1901); chemin de la Rézelle (1844-1904, 1 plan); chemin vicinal n°3, de Port-sur-Saône à Bougnon (1845-1912); chemin de grande communication n°3 b, de Scey-sur-Saône à Gevigney (1850-1933, 1 plan); chemin de grande communication n°6, de Port-sur-Saône à Luxeuil (1837-1927); chemin de grande communication n°25, puis n°20, de Port-sur-Saône à Jussey (1852-1913, 1 plan); chemin vicinal n°5, puis de grande communication n°37, de Port-sur-Saône à Scey-sur-Saône (1862-1876); chemin vicinal de grande communication n°20 b, de Port-sur-Saône à Pontcey -rue de la Barque- (1859-1909); prestations (1838-1920); ressources (1859-1924)., 1819-1935; 421 Edepot 68; O2
      CHEMIN RURAL; OUVRAGE D'ART; ROUTE DEPARTEMENTALE
      Noms d'édifices:
      PONT DE REMAUCOURT
      BARQUE (rue de la); BOUGNON; CHAUX-LES-PORT; GEVIGNEY-ET-MERCEY; JUSSEY; LUXEUIL-LES-BAINS; PONTCEY; PORT-SUR-SAÔNE; REZELLE; SCEY-SUR-SAÔNE-ET-SAINT-ALBIN; VAUCHOUX; VILLERS-SUR-PORT
  - MOYENS DE TRANSPORT-TRAVAUX DIVERS-REGIME DES EAUX
    - Moyens de transport et travaux divers. Ligne de Paris à Mulhouse, construction du chemin de fer, gare de Port-sur-Saône (2 plans,1856-1915). Carrières (1866-1868). Régime des eaux et navigation. Curage des fossés et ruisseaux (1807-1922); grand moulin, règlement d'eau, reconstruction (1834-1906); la Saône, travaux, île de la Rézelle, extractions de sable, batelets particuliers (1853-1909, 1 plan); bief de Chemilly (1877-1881); Canal de l'Est, dérivation de Port-sur-Saône (23) (1839-1890, 2 plans); chemin de halage (1879-1909); canal de jonction entre la Moselle et la Saône (1871-1872)., 421 Edepot 69; O3
      COURS D'EAU; TRANSPORT FERROVIAIRE
      CHEMILLY; MULHOUSE; PARIS; PORT-SUR-SAÔNE; REZELLE; SAÔNE (LA)
  - DOCUMENTS D'ORIGINE PRIVEE
    - Bornage de terrains privés, au Magny (1866); à Maupommé (1848)., 1848-1866; 421 Edepot 74; S1
      MAGNY (LE); MAUPOMME; PORT-SUR-SAÔNE
  - CULTES
    - Culte catholique. Prestation de serment et prise de possession de la cure (an XII); inventaire des objets du culte (1832); correspondance du curé avec la mairie (1897-1907); séparation de l'Eglise et de l'Etat (1905-1908); fabrique, inventaire des revenus, nomination des membres, budget, comptes, legs, location des bancs de l'église (1807-1894). Culte protestant. Etablissement d'un pasteur à Vesoul (1872). Culte israélite. Création d'un consistoire à Vesoul, indemnité de logement au rabbin, installation du grand rabbin, translation du siège consistorial à Epinal (1872-1899)., An XII-1908; 421 Edepot 70; P1
      CATHOLICISME; JUDAISME; PROTESTANTISME
      protestantisme
      EPINAL; PORT-SUR-SAÔNE; VESOUL
  - ASSISTANCE ET PREVOYANCE
    - Bureau de bienfaisance. Registres de délibérations (1828-1864; 1871-1921); extrait de délibérations (1922); nomination des membres de la commission (1925-1933); comité cantonal, registre de délibérations (1831-1832)., 1828-1933; 421 Edepot 71; Q1
      AIDE SOCIALE
    - Assistance et prévoyance. Médecine gratuite, listes des indigents (1867-1910); admission à Neurey (1920); accidents du travail (1899-1925); mutualité scolaire du canton de Port-sur-Saône (1903-1944)., 1867-1944; 421 Edepot 72; Q2
      NEUREY-LES-LA-DEMIE; PORT-SUR-SAÔNE
  - INSTRUCTION PUBLIQUE
    - Instruction publique. Dépenses scolaires (1877-1890). Commission municipale scolaire (1884-1908). Ecole et pensionnat de Port-sur-Saône: examens (24) et concours (1813). Instituteurs et adjoints (an XI-1825; 1882-1925); religieuses institutrices (1824; 1831). Comité local d'instruction primaire: registre de délibérations (1834-1868); à la fin et à l'envers: déclarations des instituteurs qui désirent ouvrir une école libre à Port-sur-Saône (1850-1852). Commission cantonale de l'enseignement primaire, registre de délibérations (1872-1936); nomination des membres (1933)., An XI-1936; 421 Edepot 73; R1
      DROITS DE SCOLARITE